de: Forschungsmethodik: Fallstudie; Experimentell; Literatische Rezension; Laboranalyse; Gemischte Methoden; Modellierung und Simulation; Beobachtung; Qualitativ; Quantitativ; Befragung; Sonstiges
fr: Méthodologie de recherche: Étude de cas; Expérimentale; Revue de littérature; Méta-analyse; Méthodes mixtes; Modélisation et simulation; Observationnelle; Qualitative; Quantitative; Enquête; Autre
bg-BG: Методология на изследване: Проучване на случай; Експериментален; Литературен преглед; Мета-анализ; Смесени методи; Моделиране и симулация; Наблюдение; Качествен; Количествен; Проучване; Други
el: Μεθοδολογία έρευνας: Μελέτη περίπτωσης; Πειραματική; Βιβλιογραφική ανασκόπηση; Μετα-ανάλυση; Μικτές μέθοδοι; Μοντέλα και προσομοιώσεις; Παρατήρησης; Ποιοτική; Ποσοτική; Έρευνα; Άλλο
da: Forskningsmetodik: Casestudie; Eksperimentel; Litteraturanmeldelse; Meta-analyse; Blandede metoder; Modellering og simulering; Observationel; Kvalitativ; Kvantitativ; Undersøgelse; Andet
cs: Metodologie výzkumu: Případová studie; Experimentální; Přehled literatury; Metaanalýza; Smíšené metody; Modelování a simulace; Pozorovací; Kvalitativní; Kvantitativní; Průzkum; Jiné
hr-HR: Metodologija istraživanja: Studija slučaja; Eksperimentalno; Pregled literature; Metaanaliza; Mješovite metode; Modeliranje i simulacija; Promatranje; Kvalitativno; Kvantitativno; Anketa; Ostalo
ru: Методология исследования: Пример; Эксперимент; Обзор литературы; Мета-анализ; Смешанные методы; Моделирование и симуляция; Наблюдение; Качественный анализ; Количественный анализ; Опрос; Другое
es: Metodología de investigación: Caso de estudio; Experimental; Revisión bibliográfica; Metaanálisis; Métodos mixtos; Modelado y simulación; Observacional; Cualitativo; Cuantitativo; Encuesta; Otros
vi: Phương pháp nghiên cứu: Nghiên cứu điển hình; Thực nghiệm; Bình luận văn học; Phân tích tổng hợp; Phương pháp hỗn hợp; Mô hình hóa và mô phỏng; Quan sát; Định tính; Định lượng; Sự khảo sát; Khác
sv: Forskningsmetodik: Fallstudie; Experimentell; Litteraturgenomgång; Metaanalys; Blandade metoder; Modellering och simulering; Observationell; Kvalitativ; Kvantitativ; Undersökning; Övrigt
pt-PT: Metodologia de pesquisa: Estudo de caso; Experimental; Crítica literária; Meta-análise; Métodos mistos; Modelagem e simulação; Observacional; Qualitativa; Quantitativa; Pesquisa; Outro
th: ระเบียบวิธีวิจัย: กรณีศึกษา; การทดลอง; การทบทวนวรรณกรรม; การวิเคราะห์อภิมาน; วิธีการผสม; การสร้างแบบจำลองและการจำลองแบบ; การสังเกต; เชิงคุณภาพ; เชิงปริมาณ; สำรวจ; อื่นๆ
nl: Onderzoeksmethode: Casestudy; Experimenteel; Literatuurbeoordeling; Meta-analyse; Gemengde methoden; Modelleren en simulatie; Observationeel; Kwalitatief; Kwantitatief; Vragenlijst; Andere
it: Metodologia di ricerca: Argomento del case study; Sperimentale; Analisi letteraria; Meta-analisi; Metodi misti; Realizzazione di modelli e simulazione; Basato sull’osservazione; Qualitativo; Quantitativo; Sondaggio; Altro
ja: 研究手法: 導入事例; 実験的; 文献レビュー; メタ分析; 混合研究法; モデリングとシミュレーション; 観察的; 定性; 定量; サーベイ; その他
fi: Tutkimusmenetelmä: Tapaustutkimus; Kokeellinen; Kirjallisuusarvostelu; Meta-analyysi; Monimetodinen lähestymistapa; Mallintaminen ja simulointi; Havainnollistava; Laadullinen; Määrällinen; Tutkimus; Muu
zh-CN: 研究方法论: 案例研究; 实验; 文献综述; 元分析; 混合方法; 建模与仿真; 观察; 定性; 定量; 调查; 其他
sl-SI: Raziskovalna metodologija: Študija primera; Eksperimentalna; Pregled literature; Meta-analiza; Mešane metode; Modeliranje in simulacija; Opazovalna; Kvalitativna; Kvantitativna; Anketa; Drugo
pt-BR: Metodologia de pesquisa: Estudo de caso; Experimental; Revisão da literatura; Meta-análise; Métodos mistos; Modelagem e simulação; Observacional; Qualitativa; Quantitativa; Pesquisa; Outro
hu: Kutatási módszertan: Esettanulmány; Kísérleti; Irodalmi áttekintés; Metaelemzés; Vegyes módszerek; Modellezés és szimuláció; Megfigyeléseken alapuló; Minőségi; Mennyiségi; Felmérés; Egyéb
zh-TW: 研究方法論: 個案研究; 實驗性的; 文獻回顧; 統合分析; 混合方法; 建模與仿真; 觀察性; 質性; 定量; 民調; 其他
nb: Forskningsmetodikk: Casestudie; Eksperimentell; Litteraturanmeldelse; Metaanalyse; Blandede metoder; Modellering og simulering; Observasjonsmessig; Kvalitativ; Kvantitativ; Undersøkelse; Annet
ro-RO: Metodologia de cercetare: Studiu de caz; Experimental; Recenzie literară; Meta-analiză; Metode mixte; Modelare și simulare; Observațională; Calitativ; Cantitativ; Sondaj; Altele
ko: 연구 방법론: 사례 연구; 실험; 문헌 검토; 메타 분석; 혼합 방법; 모델링 및 시뮬레이션; 관찰; 질적; 양적; 조사; 기타
lt-LT: Tyrimo metodika: Atvejo analizė; Eksperimentinė; Literatūros apžvalga; Metaanalizė; Mišrūs metodai; Modeliavimas ir simuliacija; Stebimasis; Kokybinis; Kiekybinis; Apklausa; Kita
sk-SK: Metodológia výskumu: Prípadová štúdia; Experimentálne vedy; Prehľad literatúry; Metaanalýza; Zmiešané metódy; Modelovanie a simulácia; Pozorovacie; Kvalitatívne; Kvantitatívne; Prieskum; Iné
en: Research methodology: Case study; Experimental; Literature review; Meta-analysis; Mixed methods; Modeling and simulation; Observational; Qualitative; Quantitative; Survey; Other
tr: Araştırma metodolojisi: Örnek olay incelemesi; Deneysel; Literatür incelemesi; Meta analiz; Karma yöntemler; Modelleme ve simülasyon; Gözlemsel; Nitel; Nicel; Anket; Diğer
pl: Metodologia badań: Studium przypadku; Eksperymentalny; Przegląd literatury; Metaanaliza; Metody mieszane; Modelowanie i symulacja; Obserwacyjny; Jakościowy; Ilościowy; Ankieta; Inne